臺灣屏東地方法院民事裁定
111年度監宣字第29號
聲  請  人  蔡宜伶  



上列聲請人聲請許可處分受監護宣告人不動產事件，本院裁定如
下：
    主  文
准許聲請人蔡宜伶代理受監護宣告人陳美如（女、民國00年0月0
0日生、身分證統一編號：Z000000000號）處分其所有坐落屏東
縣○○市○○段○○○地號土地。
程序費用新臺幣壹仟元由受監護宣告人陳美如負擔。
    理  由
一、按監護人對於受監護人之財產，非為受監護人之利益，不得
    使用、代為或同意處分。監護人為下列行為，非經法院許可
    ，不生效力：代理受監護人購置或處分不動產。代理受監
    護人，就供其居住之建築物或其基地出租、供他人使用或終
    止租賃，民法第1101條第1項、第2項定有明文。又上開規定
    於成年人之監護，依民法第1113條規定準用之。
二、本件聲請意旨：伊母陳美如於民國109年1月31日經本院108
    年度監宣字第320號裁定宣告為受監護宣告人，並選定伊擔
    任監護人。陳美如之身體狀況需雇請外籍看護照料，每月花
    費連同看護費用約需新台幣（下同）4萬元不等，陳美如每
    月僅有勞退金約8千餘元，入不敷出，為維持陳美如之生活
    開銷，故聲請處分陳美如所有坐落屏東縣○○市○○段000地號
    土地（下稱系爭土地）等語。
三、經查，聲請人主張其母陳美如經本院以108年度監宣字第320
    號裁定宣告為受監護宣告之人，並選定其為監護人，同時指
    定蔡昀哲為會同開具財產清冊之人，其並於109年5月28日會
    同蔡昀哲開具受監護宣告人陳美如之財產清冊等情，業據其
    提出本院108年度監宣字第320號民事裁定及確定證明書、戶
    籍謄本、土地登記謄本為證，並經本院調取108年度監宣字
    第320號案卷，核閱屬實。又陳美如每月固定收入8千餘元，
    亦據聲請人提出陳美如之郵局存簿110年7月1日至111年2月1
    日交易明細為憑，陳美如之身心狀態有賴長期照護，於其收
    入不足以支應開銷之情形下，聲請人稱有必要為其母籌措照
    護費用，即屬可信。此外，陳美如之長女蔡宜臻以及長子蔡
    昀哲均同意聲請人處分系爭土地，亦有同意書可參，自足認
    陳美如之至親認同處分系爭土地，對於受監護宣告人應無不
    利之情事。從而，聲請人聲請處分系爭土地，作為受監護宣
    告人照護所需，於法並無不合，應予准許。
四、末按監護人應以善良管理人之注意，執行監護職務。又監護
    人於執行監護職務時，因故意或過失，致生損害於受監護宣
    告之人者，應負賠償之責。且法院於必要時，得命監護人提
    出監護事務之報告、財產清冊或結算書，檢查監護事務或受
    監護人之財產狀況，民法第1113條準用同法第1100條、第11
    09條第1項、第1103條第2項規定均有明示。因此，本件聲請
    人於處分陳美如之財產後，即應妥適管理，並使用於陳美如
    照護所需費用，併予敘明。
五、依家事事件法第164條第2項、第97條，非訟事件法第24條第
    1項，裁定如主文。
中　　華　　民　　國　　111 　年　　3 　　月　　23　　日
                        家事法庭  法  官  陳威宏
以上正本係照原本作成。
如不服本裁定，應於裁定送達後10日內向本院提出抗告狀，並繳
納抗告費新臺幣1,000元。
中　　華　　民　　國　　111 　年　　3 　　月　　23　　日
                                  書記官  鄭珮瑩